臺灣高等法院刑事裁定
                                    108年度聲再字第461號
再審聲請人
即受判決人  田震宇

                    戶籍設桃園市○鎮區○○路000 號（桃                      園○○○○○○○○○）


上列再審聲請人因違反毒品危害防制條例案件，對於本院105 年
度上訴字第181 號，中華民國105年3月30日第二審確定判決（第
一審案號：臺灣桃園地方法院104年度訴字第297號，起訴案號：
臺灣桃園地方檢察署103年度偵緝字第1886號），聲請再審，本
院裁定如下：
    主  文
再審之聲請駁回。
    理  由
一、再審聲請意旨略以：
  ㈠關於原確定判決認定再審聲請人即受判決人田震宇於民國100
    年3月22日與訴外人陳慧敏共同販賣第二級毒品甲基安非他
    命給劉玉芬（下稱本案），無非以劉玉芬於警詢、偵訊之陳
    述，及原確定判決附表編號㈠所示之通訊監察譯文為其依據
    。惟劉玉芬歷之警詢、偵訊陳述，為審判外之陳述，無證據
    能力可言，其指述再審聲請人販賣第二級毒品之時間、價格
    等細節，莫衷一是、難以採信，且其於第一審時到庭亦陳稱
    其審判外之陳述並非事實，況該通訊監察譯文與其指述並不
    具關聯性，無從補強其陳述之真實性；又鄭漢華於第一審證
    稱：再審聲請人與劉玉芬在我家是賭博而已等語，此與再審
    聲請人辯稱係在鄭漢華住處與劉玉芬賭博相符，原確定判決
    卻未於判決理由內說明不採之理由，顯有判決適用法則不當
    ，及判決不備理由或所載理由矛盾之違法。然在本案確定後
    ，被原確定判決認定與再審聲請人共同販賣毒品之陳慧敏始
    遭起訴（下稱陳慧敏案），惟經臺灣高等法院以107年度上
    訴字第438號判決無罪，復經最高法院以108 年度台上字第6
    3號判決維持原判決而確定，是陳慧敏案之二審、三審判決
    均為本案確定判決後始生之新證據。陳慧敏案之二審判決理
    由明確指出，劉玉芬之警詢、偵訊及第一審陳述所述尚不明
    確、前後歧異，且劉玉芬與再審聲請人間之通訊監察譯文，
    亦不足以補強劉玉芬之陳述，而判決陳慧敏無罪，則上開臺
    灣高等法院以107年度上訴字第438號及最高法院以108年度
    台上字第63號等判決此二新證據，單獨或與先前之證據綜合
    判斷，足認再審聲請人應受無罪判決。
  ㈡關於原確定判決認定審聲請人於100年3月26日單獨販賣甲基
    安非他命給劉玉芬部分，依劉玉芬所涉販毒案件之臺灣高等
    法院102年度上訴字第596號判決所載：「…至被告（即劉玉
    芬）雖另辯稱尚有供出本案毒品之其餘上游即田震宇、李丞
    恩及鄭漢華等人，應適用毒品危害防制條例第17條第1 項減
    輕其刑規定云云…」等語（下稱劉玉芬案），足見劉玉芬處
    於與再審聲請人為對向犯之關係，且其直至二審時仍希冀藉
    由指證再審聲請人為其上游以獲得減刑，原確定判決所引用
    劉玉芬之審判外陳述，均在其二審判決於102年6月5 日宣判
    之前，劉玉芬自有為虛偽陳述、嫁禍他人之動機。原確定判
    決未慮及此，徒以劉玉芬與聲請人無夙怨，即認其審判外之
    陳述可信，有違證據法則。是依上開陳慧敏案之二審、三審
    判決此二新證據，已可證明劉玉芬供述再審聲請人為其毒品
    上游云云，並非事實。再對照劉玉芬於其案件中之答辯及其
    二審判決理由，均可證明劉玉芬與再審聲請人間僅存有賭債
    關係之金錢往來，其所為不利聲請人之指述，均係為獲減刑
    寬典而為之不實陳述，俱非事實。從而本案因有上開新證據
    ，足認聲請人應受無罪之判決。
  ㈢綜上所述，本案因有陳慧敏案之臺灣高等法院以107 年度上
    訴字第438號及最高法院以108年度台上字第63號等判決此二
    新證據，與本案證據綜合判斷，足認再審聲請人應受無罪之
    判決，符合刑事訴訟法第420條第1項第6 款規定，爰聲請再
    審等語。
二、本院之判斷：
  ㈠刑事訴訟法第420條第1項第6 款固規定：「因發現新事實或
    新證據，單獨或與先前之證據綜合判斷，足認受有罪判決之
    人應受無罪、免訴、免刑或輕於原判決所認罪名之判決者」
    ，為受判決人之利益，得聲請再審。惟依同條第3 項規定，
    所稱之「新事實」或「新證據」，係指「判決確定前已存在
    或成立而未及調查斟酌，及判決確定後始存在或成立之事實
    、證據」而言。因此，如再審聲請人所指之事實、證據，已
    經原審法院調查，而本於論理法則、經驗法則及證據法則為
    斟酌取捨判斷，即非屬新事實、新證據，自無從執為聲請再
    審之依據。
  ㈡經查：
  ⒈關於再審聲請人於100年3月22日販賣甲基安非他命給劉玉芬
    部分：
    再審聲請人固以陳慧敏案之本院107年度上訴字第438號判決
    理由所指：劉玉芬之警詢、偵訊及第一審陳述所述尚不明確
    、前後歧異，且劉玉芬與再審聲請人間之通訊監察譯文，不
    足以補強劉玉芬之陳述，而判決陳慧敏無罪；並經最高法院
    以108 年度台上字第63號判決駁回檢察官之上訴而告確定，
    主張為新證據。然稽諸本院107年度上訴字第438號判決所審
    酌關於劉玉芬之警詢、偵訊及第一審等陳述之內容及相關之
    通訊監察譯文，均與本案調查斟酌者相同，此有本院107 年
    上訴字第438號判決（見本院卷第67至69頁），及105年度上
    訴字第181 號判決（見本院卷第25、27、29、31頁）等在卷
    可參。雖然原確定判決及陳慧敏案之判決結果不同，但因判
    決對象不同，在證據評價上本難一致，而原確定判決既已依
    證據法則及自由心證詳敘劉玉芬之何部分證言為可採、何部
    分為不可採，並依通訊監察譯文為勾稽認定，足見再審聲請
    人所指之證據非屬新證據，僅係不同案件法官對於證據評價
    之不同結論而已，該案判決對原確定判決無拘束力，並非刑
    事訴訟法第420條第1項第6 款所稱之新證據甚明。又再審聲
    請人所稱劉玉芬之審判外陳述無證據能力云云，原確定判決
    已敘明認為有證據能力之理由，有該判決書在卷可憑（見本
    院卷第23頁），此部分非屬聲請再審之適法理由。至於有關
    鄭漢華之證詞部分，已經原審為調查斟酌，有原審之審判程
    序筆錄在卷可稽（見105上訴181號卷第65頁），雖然原確定
    判決未於判決中敘明不採之理由（見本院卷第19至43頁），
    然鄭漢華於第一審固證述劉玉芬曾在其住處與再審聲請人賭
    博等語（見原審卷第63頁），縱然屬實，亦不足以證明劉玉
    芬有積欠再審聲請人賭債，而推翻原確定判決以通訊監察譯
    文補強劉玉芬警詢、偵查中證詞所認定之事實，亦即此部分
    既不足使再審聲請人受無罪或輕於原判決所認定之罪名，亦
    無從執此為聲請再審之理由。
  ⒉關於再審聲請人於100年3月26日販賣甲基安非他命給劉玉芬
    部分：
    再審聲請人以劉玉芬案之本院102年度上訴字第596號判決中
    敘及劉玉芬有主張供出上游欲求減刑之舉，而謂劉玉芬有為
    虛偽陳述、嫁禍他人之動機，據而主張原確定判決採證違法
    云云。然如上述，原確定判決對於劉玉芬之證言何部分為可
    採，已依調查證據之結果為認定，再審聲請人此部分所述，
    顯非新證據。至於陳慧敏案之前揭二、三審判決，如上所述
    ，僅係不同案件之不同判決結果，亦非屬此部分之新證據。
三、綜上所述，再審聲請人之本件聲請為無理由，應予駁回。
據上論斷，應依刑事訴訟法第434條第1項，裁定如主文。
中　　華　　民　　國　 108　　年　　12　　月　　23　日
                  刑事第二十二庭審判長法　官  洪于智
                                      法　官  汪怡君
                                      法　官  陳銘壎
以上正本證明與原本無異。
如不服本裁定，應於收受送達後五日內向本院提出抗告狀。
                                      書記官  吳思葦
中　　華　　民　　國　　108 　年　　12　　月　　23　日